臺灣高等法院刑事判決               100年度侵上訴字第90號
上  訴  人
即  被  告  鍾芳達
選任辯護人  陳俊隆律師
            文聞律師
            鄒志鴻律師
上列上訴人因妨害性自主案件，不服臺灣桃園地方法院98年度訴
字第1287號，中華民國100年2月25日第一審判決（起訴案號：臺
灣桃園地方法院檢察署98年度偵字第18170、19164、19165號）
，提起上訴，本院判決如下：
    主  文
原判決撤銷。
鍾芳達犯強制性交罪，處有期徒刑肆年陸月。
    事  實
一、鍾芳達與友人於97年10月2日凌晨1時許，在桃園縣桃園市○
    ○路43號「凱悅KTV」消費，並由代號00000000之成年女子
    （真實姓名年籍詳卷，下稱A女）入包廂坐檯聊天，於消費
    期間，鍾芳達即對A女稱要帶其至茶行聊天，經A女表明不願
    前往，鍾芳達竟基於強制性交之犯意，向A女恫稱：「這家
    店是我在圍事的，妳不去也不可以」等語，迫使A女聽令同
    行，鍾芳達遂於同日凌晨4時20分許，與不知情之3名真實姓
    名年籍不詳之男子，一同將A女帶離「凱悅KTV」，搭乘車號
    5196-VR號自用小客車，直接駛往桃園縣桃園市○○街「臻
    愛汽車旅館」，在該旅館312號房車庫前，鍾芳達喝令A女下
    車隨其進入車庫，上開3名男子即駕車離去，鍾芳達隨即將
    車庫電動鐵門放下，強拉A女進入312號房內，先行脫掉自身
    衣褲後，不顧A女掙扎、抵抗，違背A女之意願，強行脫掉A
    女內外褲，再將A女強壓在床上，先以手指伸入A女陰道內，
    再以其生殖器插入A女陰道內，對A女強制性交既遂，並致A
    女受有右膝下擦傷、左外陰下擦傷之傷害。嗣鍾芳達停止性
    交行為後，命A女去廁所將褲子穿上，A女即躲入廁所內，待
    鍾芳達進入浴室內沖洗時，A女始乘隙逃出汽車旅館。
二、案經桃園縣政府警察局桃園分局報告臺灣桃園地方法院檢察
    署檢察官偵查起訴。
    理  由
壹、證據能力部分：
一、按被告以外之人於審判外之言詞或書面陳述，除法律有規定
    者外，不得作為證據。刑事訴訟法第159條第1項定有明文。
    又依據性侵害犯罪防治法第17條規定，被害人於審判中有下
    列情形之一，其於檢察事務官、司法警察官或司法警察調查
    中所為之陳述，經證明具有可信之特別情況，且為證明犯罪
    事實之存否所必要者，得為證據：一、因性侵害致身心創傷
    無法陳述者。二、到庭後因身心壓力於訊問或詰問時無法為
    完全之陳述或拒絕陳述者。查，證人即被害人A女於警詢時
    之證述，雖屬被告以外之人於審判外之陳述，然其於原審時
    ，業經依法傳訊到庭作證，其於原審時接受檢察官、上訴人
    即被告及其辯護人對之交互詰問時，有情緒激動掩面哭泣之
    情形，並表明在以前的筆錄內伊都已經說過了，伊不想再說
    一次等語（見原審卷三第9頁），顯見A女於審判中有到庭後
    因身心壓力於詰問時，無法為完全之陳述或拒絕陳述之情形
    ，而審酌其於警詢中陳述作成時之外部狀況，並無違背法定
    程序之情事，且其係於案發後翌日（97年10月3日）即接受
    警方第一次詢問，其後陳述時亦距離事發時間較近，記憶較
    為鮮明，亦較無衡量利害關係而為不實陳述之可能性，是其
    先前於警詢時之陳述，具有可信之特別情況，且為證明犯罪
    事實存否所必要者，得為證據。被告辯護人於原審及本院審
    理時爭執A女於警詢證述之證據能力（見原審卷一第152頁背
    面、本院100年6月16日準備程序筆錄第4頁），為無理由。
二、按被告以外之人於審判外之言詞或書面陳述，除法律有規定
    者外，不得作為證據。被告以外之人於檢察事務官、司法警
    察官或司法警察調查中所為之陳述，與審判中不符時，其先
    前之陳述具有較可信之特別情況，且為證明犯罪事實存否所
    必要者，得為證據。刑事訴訟法第159條第1項、第159條之2
    定有明文。證人陳文榮於警詢時所為之陳述，屬被告以外之
    人於審判外之陳述，其於原審時，業經依法傳訊到庭作證，
    其警詢時所述與審判中不符部分，查無其先前之陳述具有較
    可信之特別情況，辯護人於本院審理時並爭執其證據能力（
    見本院100年6月16日準備程序筆錄第4頁），是揆諸首揭說
    明，證人陳文榮於警詢時之陳述，無證據能力。
三、按被告以外之人於偵查中向檢察官所為之陳述，除顯有不可
    信之情況者外，得為證據，刑事訴訟法第159條之1第2項定
    有明文。查證人陳文榮、林龍輝、王清江於偵查中檢察官訊
    問時所為之陳述，陳文榮、林龍輝業經具結，王清江則係以
    被告身分接受訊問，均查無證據證明上開渠等於偵查中檢察
    官訊問時所為之陳述，有顯不可信之情形，且證人陳文榮、
    林龍輝、王清江於原審或本院審理時，並均經以證人身分傳
    訊到庭作證，進行交互詰問，予以被告對質詰問之機會，保
    障其訴訟上之權利，本院審理時，並再提示渠等上開偵訊時
    之筆錄及告以要旨，由檢察官、被告及辯護人依法辯論，完
    足證據調查之程序，是上開證人等於偵查時之陳述，均具有
    證據能力並得採為證據。辯護人於本院審理時爭執陳文榮、
    林龍輝、汪清江於偵查時證言之證據能力（本院100年6月16
    日準備程序筆錄第4、5頁），並無理由。
貳、認定事實之證據及理由：
一、訊據被告鍾芳達固坦承於97年10月2日凌晨4時20分許，在桃
    園縣桃園市○○街「臻愛汽車旅館」312號房內，有與A女為
    性交行為，惟矢口否認有何強制性交之犯行，辯稱：案發當
    日，伊是與A女在「凱悅KTV」時，即談妥以新臺幣（下同）
    5,000元價格，前往汽車旅館從事性交易，性交易過程中，A
    女要求另外收費2萬元，伊不同意，A女又稱已有男友，該男
    友剛好伊也認識，伊生氣A女既有男友為何還出來性交易，
    故與A女發生口角後，將5,000元放於床頭，請A女離開，A女
    才趁伊洗澡時離去，伊並無對A女強制性交云云。然查：
(一)證人即被害人A女於警詢證稱：「97年10月2日上午1時20分
    許，我到桃園市○○路凱悅KT V305室上班，我和同事童童
    一起進入，當時已有10幾個男客和3名傳播小姐，在包廂唱
    歌喝酒到4時20分結束，鍾芳達跟我說要帶我到茶行聊天，
    當時我心裡很不願意，鍾芳達說『這家店是我在圍事的，你
    不去也不可以』，這時我老闆娘向我說我可以去，但我心裡
    還是不願意，所以我們就下樓，坐上由鍾芳達小弟駕駛的銀
    色自小客車，車上連我共有5人，我坐後座中間…他們直接
    將車子開到臻愛汽車旅館，並由鍾芳達登記住宿312號房，
    該車開到312號房前停車，鍾芳達先下車，再叫我下車，然
    後他的小弟等人就將該車開離，我一進入312號房的車庫，
    鍾芳達隨即強拉我上2樓，並將房門反鎖，將我拉至床上，
    鍾芳達將他自己全身衣物脫掉，接著開始動手脫我褲子，因
    為當時我是穿著短褲，所以是內外褲一起脫掉，鍾芳達要我
    親他的胸部，但是發現我要下床，有要逃跑的動作，所以就
    將我壓在床上，並說我越這樣他就越想要上我，接著就將他
    的性器官插入我的陰道內，他就一直抽動，我也一直反抗，
    所以他就抓著我的頭說知道我有男朋友，這樣對我已經很尊
    重我了，他會對我負責，我仍然一直反抗，他又叫我不要動
    等他射精，我一直反抗，動手推開他，將我的短褲穿上，要
    離開床時，他就又將我抓回床上，又跟我說我們不能和平解
    決這件事嗎？我還是一直想跑，他也一直抓住我兩隻手的手
    腕，但他還是沒有射精，最後叫我去廁所將褲子穿上，我一
    直躲在廁所，大約待了快5分鐘，鍾芳達就自己走進來去淋
    浴間洗澡，我趁他將水打開時衝出浴室直接下樓開車庫門，
    車庫門只有開一點點，我就用爬著出來，之間鍾芳達有追出
    來，一直追到車庫門，但因他沒穿衣服，所以沒有追出來，
    此時我已經衝到櫃臺了，有聽到鍾芳達在叫我的名字」、「
    我衝到櫃臺時沒有看到人，所以我就直接往外衝，當時因為
    緊急所以也沒穿鞋，我又一直哭，沒想到請櫃臺的人報警，
    一心只想逃離現場」、「在外面萊爾富超商看到有警察就跑
    去求救，警察問我什麼事，我當時只跟警察說312然後就一
    直哭，接著就有警察去312房找鍾芳達，我打電話請老闆娘
    來接我…我待在車上沒下車…鍾芳達跟警察說沒事了，我當
    時只是一直哭，沒有跟警察說我被性侵害，所以警察就離開
    了」、「警察離開後，鍾芳達小弟向老闆娘說教我不要亂說
    話，也沒有對我怎樣，是不是要仙人跳…老闆娘回到車上我
    才說我遭到性侵害」、「性侵害時我的精神狀況是清楚的，
    鍾芳達有喝酒，我都有告訴他我不要，也用手腳推他」、「
    鍾芳達對我性侵害時，因為我不配合，所以大力扯我頭髮…
    膝蓋處有些擦傷，右手腕及手臂有抓痕」、「鍾芳達強迫我
    與他性交，並沒有金錢交易」、「我在廁所時，有看見鍾芳
    達拿出我的健保卡，放在桌上，所以我逃離時，未將健保卡
    拿回」、「因我不懂法律，以為當傳播小姐遭性侵不能報案
    ，所以遭性侵時沒有立即報警處理，後來是因為警察一直打
    電話給我並向我說明，所以我才來做筆錄」、「事情發生後
    ，鍾芳達的小弟就告訴我的老闆娘，說我要對鍾芳達仙人跳
    ，其實我確實是遭到鍾芳達性侵害」等語（見偵字第18170
    號卷一第14至20頁）。
(二)證人A女於偵查時，仍就上開遭性侵害之細節證稱：「…被
    告鍾芳達當時用很兇惡的口氣跟我們說，凱悅是他在圍事的
    ，由不得妳不去，妳如果不去，會讓你們在這裡做不下去這
    類的話。被告鍾芳達雖然一再表示他只是要帶我去喝茶，但
    我還是不想去…但他們就仗著人多硬把我架到車上（鍾芳達
    走在前面，小弟就在後面推我，把我推到車上去），車上總
    共坐5個人，我坐後座中央，被告鍾芳達坐我左手邊，車子
    就直接開到汽車旅館，由鍾芳達下車付款及登記住宿312號
    房，車子開到312號房前面，鍾芳達就先下車，然後叫我下
    去我本來不要下去，鍾芳達就很大聲的對我吼叫，叫我馬上
    下車，我當時很害怕，就只好下去，我進去車庫的時候，本
    來想跑掉，但擔心車上的人會不會來追我，這時被告鍾芳達
    就進來把車庫的鐵捲門關起來，然後就抓著我的手腕，硬把
    我拖上2樓房間，進到房間後，鍾芳達就把自己全部的衣服
    、褲子包括內褲脫掉，就動手脫我的褲子，當時我穿短褲，
    就連內褲一起被他脫掉，之間我一直掙扎、反抗，他一直把
    我摔回床上，後來被告就拉著我的頭髮，強行按著我的頭逼
    我替他口交、舔他胸部及身體各處，但我還是一直反抗，所
    以他生殖器沒有進到我口內…被告整個人就壓上來，他先用
    一隻手將我兩隻手壓住，另外一隻手則伸入我的生殖器內（
    手指頭有進去），然後再用他的腳把我大腿撐開，接著就把
    他生殖器插入我的陰道內，然後他就一直抽動，我就一直踢
    他身體各處，也有用手打他但他還是不停止，在過程中他就
    是用手緊緊壓制我的手。期間他有跟我說『知道妳有男朋友
    』、『這樣對妳已經很尊重了』、『會對妳負責』等話，因
    為我還是一直反抗，最後鍾芳達不知道為什麼，就自己終止
    性行為，就在我面前坐起來，我見機就要跑，他又抓住我的
    手把我摔回床上，說『妳內褲沒穿』、『我們能不能和平解
    決這件事』，後來鍾芳達就叫我去廁所穿褲子，我知道可能
    跑不掉，就躲在廁所裡，後來鍾芳達進來浴室洗澡，看他全
    身沒穿，開始抹清潔皂時，就趕快下樓，按車庫牆壁上開關
    將鐵門打開，鐵門開一點點時，就從車庫門縫爬出來…」、
    「鍾芳達小弟在臻愛旅館就態度很兇惡的跟我老闆娘講說他
    們已經看過現場，保險套也沒用過，根本沒有什麼事情，其
    中還有一個人打開車門把我拉下去，說我對被告鍾芳達仙人
    跳，要我說清楚。」、「跑出去時，因為沒有穿鞋子，先到
    櫃臺，但是沒有看到人，跑到外面萊爾富，正有一位警察，
    看我一直哭，就問我怎麼了，我跟他說312號房，說我很委
    屈，但沒有說遭到性侵害，我還是一直蹲在超商內哭，我有
    看到警察一個人往旅館走去」等語綦詳（見本院卷附98年8
    月6日檢察官偵訊筆錄），並經本院勘驗A女上開偵訊錄影光
    碟結果屬實，有本院100年8月1日勘驗筆錄在卷可稽。
(三)證人A女於原審時經傳喚到庭，接受交互詰問時，雖因情緒
    激動哭泣，就遭性侵害細節不願再從頭細述，惟再度確認其
    於警詢、偵查中所言俱屬實在，伊並非與被告自願發生性行
    為，伊的鞋子、健保卡都留在汽車旅館內，當時因為害怕所
    以赤腳快跑離開，鞋子是由男同事事後協助向旅館人員取回
    等語明確（見原審卷三第6至21頁），是證人A女於警詢、偵
    查及原審時就其遭被告強制性交之過程，前後陳述明確一致
    ，並無齟齬。
(四)又證人即警員林龍輝於原審時證稱：「97年10月在大樹派出
    所任職，97年10月2日凌晨約5點，我有經過樹仁三街與建興
    街交會口處的萊爾富便利商店，當時是執行巡邏勤務」、「
    進入店裡看見一名女子，蹲著在哭了」、「有問她為何蹲在
    店內哭，她沒有說話，就是一直哭，問她為什麼哭，有沒有
    須要協助，當時問很久，她才說被欺負，問她如何被欺負，
    她沒有說」、「好像有講到汽車旅館，沒有再多說，就一直
    哭」、「我有去汽車旅館詢問出入口櫃臺，剛好退房那部車
    開出去，我就攔下車子詢問發生何事」、「對方講話有點兇
    ，好像有喝酒的狀態」等語（見原審卷三第79、80頁），其
    於偵查時亦證稱：伊進入萊爾富超商時，該女已經蹲在裡面
    哭了，伊走過去問，一開始該女什麼都不說，大約過了10分
    鐘，才說受了委屈，跟伊說了一個旅館的房間號碼，伊看看
    四周，就只有對面有一家汽車旅館，就到那邊去看等語（見
    原審卷三第66頁），核與證人A女所述其遭被告性侵害後，
    逃離汽車旅館至附近之超商內哭泣，適遇員警上前詢問等情
    相符。
(五)又證人即本案承辦員警林新國於本院審理時亦證稱：伊依據
    被害人筆錄之敘述，前往現場調閱監視錄影，再將有關被害
    人及到場相關人員之進出畫面，及其認為重要與案情有關部
    分翻拍成照片等語（見本院100年10月26日審判筆錄第16頁
    ），而依卷附由證人林新國所移送之臻愛汽車旅館97年10月
    2日現場監視錄影帶畫面之翻拍照片，其中有A女離開汽車旅
    館時之錄影畫面（見偵字第18170號卷一第58頁），該畫面
    中A女未穿鞋襪，且由其當時之步伐、手勢及頭髮揚起之情
    事，足認A女於當日確係赤腳逃出汽車旅館，且其後另有旅
    館人員拿鞋子步出旅館之畫面（見偵字第18170號卷一第65
    頁）；又A女於警詢時陳稱：其躲在廁所時，有看見鍾芳達
    拿其健保卡，放在桌上，所以逃離時，未將健保卡拿回等語
    ，被告於本院審理時自承：在旅館內有借用A女之健保卡拉K
    （指施用愷他命）等語（見本院100年6月16日準備程序筆錄
    ），而A女曾於本案發生時之97年10月2日向中央健保局申請
    補發健保卡一節，有行政院衛生署中央健康保險局100年1月
    31日健保桃字第1003005068號函及原審辦理刑事案件電話紀
    錄表附卷可稽（見原審卷三第70、97頁）。足見證人A女上
    開所證，均非無稽。
(六)綜上各情以觀，A女於案發當日，係在自身之健保卡尚遺留
    在汽車旅館內，並連鞋子都未及穿上之情況下，即赤腳逃離
    汽車旅館，並停留在旅館附近之便利商店內不停哭泣，於員
    警林龍輝向其詢問時，當下僅能陳述旅館房間號碼及其遭受
    委屈等語，即涕泣無法言語，與一般人遭受性侵害後，第一
    時間之倉皇驚恐等情緒反應相符；至A女在便利商店內，雖
    未立即向員警表明遭受性侵害，然依我國社會民情，遭受性
    侵害之婦女就被害經過難以啟齒，甚或隱忍不願報案者，所
    在多有，且當時A女在便利商店之公開場合，或因顧忌現場
    情形，而無法言明，亦與常情無違，且A女從事傳播小姐行
    業，其因不諳法律，誤以為當傳播小姐被性侵，報警亦屬枉
    然，亦非全無可能，況A女於當時尚有以隱晦方式向員警林
    龍輝稱其受委屈，並說出汽車旅館之房間號碼，顯亦非完全
    沒有向員警求助之意。再參酌A女於事發當日隨即前往驗傷
    結果，其確受有「右膝下擦傷、陰部3點鐘及6點鐘方向陳舊
    性裂傷，左外陰下擦傷」等傷害，有受理疑似性侵害案件驗
    傷診斷書1件在卷可稽（見本院卷附證物袋），足徵A女於警
    詢、偵查及原審時證述被告對之為性侵害情節為真實，應堪
    採信。
二、被告雖辯稱：係在「凱悅KTV」時，即與A女談妥以5,000元
    之代價，前往汽車旅館從事性交易，是A女於過程中要求另
    外收費2萬元，伊不同意，A女又稱已有男友，而與A女發生
    口角云云。然查，A女否認有與被告性交易之情事，而被告
    先於98年8月18日警詢時，否認其於97年10月2日於離開「凱
    悅KTV」時，有帶同傳播小姐（A女）外出（見偵字第18170
    號卷一第8頁），其後於偵查時改稱：伊與A女是性交易行為
    ，說好性交易價格是5,000元，但是伊沒有射精，對方要求2
    萬元，伊說妳神經病，我洗個澡，妳自己想一下，會不會太
    貴了，然後伊洗完澡出來，她就不見了，伊也沒付錢，可是
    伊錢有拿給A女同公司的小姐云云（見偵字第18170號卷一第
    75頁），於原審時則改稱：在「凱悅KTV」裡面談好性交易
    代價5,000元，性交易過程中，因伊有喝酒，所以中場伊有
    休息，休息後A女說要另外收費2萬元，伊不肯，因此發生口
    角，A女還說她有男友綽號「小嘴」，剛好伊也認識，伊生
    氣，說她這樣做會陷伊不仁不義，伊將性交易代價5,000元
    放在床頭，叫A女離開，之後伊就去洗澡，洗完出來A女就不
    在了云云（見原審卷一第150頁），又改稱：後來在臻愛汽
    車旅館內性交到一半，因為一直無法射精就停下來聊天，不
    曉得是因為價格或A女有男朋友之問題起爭執，伊生氣就丟
    錢叫A女滾，伊就去洗澡云云（見原審卷三第19頁），是被
    告就A女為何原因要另外加價2萬元、其有無支付5,000元、
    如何支付、付給何人等情，所辯前後不一，已無從遽以採信
    。而證人陳文榮於原審時固證述有聽到一群人說要去汽車旅
    館續攤，但亦證稱：不清楚被告與A女有無談出場之事，也
    不清有無談到價錢，亦不清楚被告等一群人說要續攤是要做
    什麼，或要去汽車旅館做什麼等語（見原審卷三第34、35頁
    ），證人王清江於本院審理時亦證稱：伊知道被告有帶傳播
    小姐出場，但是伊沒有聽到被告與小姐談出場，伊也不知道
    被告將小姐帶去哪裡，事後才知道去汽車旅館等語（見本院
    100年10月26日審判筆錄第4頁），是證人陳文榮、王清江之
    證言，均無從證明被告有與A女談妥性交易之事。另證人即A
    女之老闆娘陳雅雯於本院審理時雖證稱：當天A女有告知伊
    要跟客人出去，伊當時的認知是A女是心甘情願要跟被告出
    去云云，然其亦證稱：當天伊並沒有進入KTV包廂內，在包
    廂發生何事伊不知道，伊看到被告與A女時，是他們已經要
    出去，在KTV一樓的時候等語（見本院100年10月26日審判筆
    錄第11頁），是證人陳雅雯既未曾與A女、被告一同在包廂
    內，其自無從知悉被告與A女在包廂內之互動情形，亦無從
    證明被告有無與A女談妥性交易之事，而其所謂伊當時之認
    知，A女是心甘情願要跟被告出去云云，顯係其自行揣測之
    詞，無從執為有利被告之事證。是被告辯稱是與A女談妥性
    交易云云，並無證據足資佐證，尚非足採信。
三、被告上訴意旨另以：(1)證人A女於警詢時稱老闆娘說可以與
    被告同去，於原審時則稱老闆娘反對其與被告去，所述顯有
    矛盾。A女明知其健保卡是拿出用以磨愷他命，竟稱不記得
    健保卡為何留在旅館，及其現仍在中壢擔任傳播小姐，有從
    事性交易，根本不會坦白，其證言避重就輕，前後矛盾，有
    嚴重瑕疵，所言不足採信。且A女亦證述其確有男友，故被
    告確係懷疑遭仙人跳，生氣之下與A女發生口角，被告揚言
    要叫A女之男友到現場，A女才落荒而逃，被告發現後，唯恐
    落入仙人跳設局，才電召朋友前來。(2)被告點A女坐檯多次
    ，算是舊識，雙方談妥價格進行係性交易，否則到達汽車旅
    館，車上之人搖下車窗登記付錢時，A女為何不向櫃臺人員
    呼救？且監視器翻拍照片中亦未見被告有強拉A女之動作。
    若被告確有性侵害之行為，又如何會自己跑去洗澡，讓A女
    有脫逃之機會？又若A女於性交過程中有反抗，為何鑑定結
    果A女指甲中未檢出男性Y染色體之DNA？(3)證人陳文榮、王
    清江於原審時證述可知當時包廂內氣氛融洽，被告與A女相
    約要去汽車旅館，可知當日A女是與被告約定好價格，自願
    與被告進行性交易。(4)A女於案發隔日在警局製作第一次筆
    錄後，時隔5個月後始再次製作第2次警詢筆錄，何以5個月
    間，A女沒有關心案件進度，警方亦毫無偵查作為，未曾通
    知被告進行調查，最後才以組織犯罪拘提被告，顯為警方以
    案養案云云。然查：
(一)告訴人、證人之陳述有部分前後不符，或相互間有所歧異時
    ，究以何者為可採，法院原得本其自由心證予以斟酌，非謂
    一有不符或矛盾，即應認其全部均為不可採信，苟其基本事
    實之陳述，若果與真實性無礙時，則仍非不得予以採信（最
    高法院92年度台上字第19 61號判決意旨參照）。而依一般
    經驗法則，被害人就同一被害事實，反覆接受不同人之訊問
    ，被害人在各次訊問時，是否均能作精確的陳述，因被害人
    主觀上所具備記憶及描述事物的能力而有不同，甚至與訊問
    者訊問之方式、態度及被害人臨場之情緒亦有關聯，其陳述
    再透過不同紀錄人員之紀錄，在筆錄的記載上呈現若干差異
    ，亦屬無可避免，是A女於警詢、偵查、原審時所為之陳述
    ，雖然略有出入，或有不願再次陳述之情事，惟其指訴被告
    對其為強制性交之過程及其後之反應等主要事實，前後並無
    二致，有如前述，自不得遽以其證言枝節部分，前後有些微
    不符之處，而不予採信。又縱有如被告所辯係於性交易過程
    中A女要求提高性交易之價格，並提及其已有男友等情，然
    並無所謂A女之男友出面要求遮羞費或賠償金之情事，何來
    所謂仙人跳之可言？是被告辯稱是懷疑遭到仙人跳云云，並
    非足採。
(二)被告在凱悅KTV時，僅係向A女稱要帶其至茶行聊天，是A女
    於抵達汽車旅館時，尚無從預知將會發生何事，是其於被告
    搖下車窗登記付錢時，未向櫃臺人員呼救，與常情並無不符
    。又A女所乘坐之車子開到312號房車庫前時，A女本不願下
    車，係鍾芳達大聲命其下車，其害怕只好下去，A女下車進
    入車庫時本想逃跑，但擔心車上之人會追，此時鍾芳達即將
    車庫的鐵捲門關上，然後始抓著A女的手腕，將其拖上2樓房
    間等情，業經A女證述綦詳，有如前述，是被告係在車庫鐵
    捲門關上後，始強拉A女手腕上2樓房間，而現場監視錄影翻
    拍照片所拍攝者，則是車庫前A女下車走入車庫之畫面（見
    偵字第18170號卷一第57頁），自無從執以證明被告未有強
    拉A女之動作。再者，被告性侵害A女後，即自行沐浴而疏未
    留意A女動向，其原因不一而足，自非得以被告一時疏忽給
    予被害人有脫逃之機，即反推其無強制性交之犯行。至A女
    左右手指甲上微物，經抽取DNA檢測，人類男性Y染色體DNA
    定量結果，未檢出DNA量，鑑驗結論為：本案證物未檢出足
    資比對結果，無法比對，有內政部警政署刑事警察局98年3
    月2日刑醫字第0970188848號鑑驗書在卷可稽（見偵字第181
    70號卷一第32頁背面），亦即此部分之鑑定，係因未檢出足
    資比對結果，無法進行比對，是該次鑑定係因採驗之跡證不
    足而無法檢測，尚不能據為被告有利之認定。
(三)證人陳文榮、王清江之證言，均無從證明被告與A女有談妥
    性交易之事實，業如前述。又證人即承辦員警林新國於本院
    審理時證稱：被告涉嫌違反組織犯罪條例案件，係由臺灣桃
    園地方法院檢察署檢察官指揮偵辦，如果先辦性侵害部分，
    會影響到組織犯罪部分的偵查作為。依據刑事案件報告書記
    載，被告所涉組織犯罪之第一件犯行發生時間是在97年9月
    間，本件妨害性自主案件發生時間，是在組織犯罪開始蒐證
    之後，伊等主觀上認定本件妨害性自主案件與被告之組織犯
    罪有關連，所以就陸續蒐證，直到98年7、8月間才收網等語
    （見本院100年10月26日審判筆錄第17頁），並有卷附被告
    涉嫌違反組織犯罪條例之相關資料、臺灣桃園地方法院檢察
    署98年度偵字第18170、19164、19165號不起訴處分書在卷
    可稽。是被告辯稱A女報案後警方毫無偵查作為，未曾通知
    被告進行調查，最後才以組織犯罪拘提被告，顯為警方以案
    養案云云，顯有誤會。
參、論罪科刑及撤銷改判之理由：
一、按「稱性交者，謂非基於正當目的所為之下列性侵入行為：
    一以性器進入他人之性器、肛門或口腔，或使之接合之行為
    。二、以性器以外之其他身體部位或器物進入他人之性器、
    肛門或使之接合之行為。」刑法第10條第5項定有明文。核
    被告所為，係犯刑法第221條第1項之強制性交罪。又強制強
    制性交行為本身即包含剝奪行動自由及使人行無義務之事等
    妨害自由之性質，僅行為人之目的在於逼使被害人屈從與其
    性交而已，為達此最終之犯罪目的，在著手過程中，行為人
    所施加之強暴、脅迫手段妨害被害人權利之行使或迫使之行
    無義務之事及剝奪被害人行動自由，屬強制性交行為之一部
    分，是被告在上開強制性交行為過程中，對於被害人有壓制
    身體、限制行動等行為，均係在令被害人遂其所求，以達其
    強制性交之目的，均不另論罪。被害人所受傷害，亦屬被告
    對被害人所為強制性交過程中施以強暴手段所生當然結果，
    是其所為傷害之舉應為強制性交犯行所吸收。被告自始即基
    於單一之犯意，而於密接時、地，先後以手指及性器進入被
    害人性器為強制性交行為，係遂行單一犯罪決意之同種類行
    為，侵害同一法益，為接續犯，應僅成立一罪。
二、原審對被告論罪科刑固非無見，惟被告於本院審理時與A女
    達成和解賠償損害等情，有撤回告訴狀、和解書各1件在卷
    可資佐證（見本院卷），原審不及審酌，容有未洽。被告提
    起上訴，否認犯行，並執前詞而為爭執，業經本院列舉事證
    及說明如前，其上訴非有理由，惟原判決既有上開可議之處
    ，自應由本院予以撤銷改判。爰審酌被告為逞私慾，竟將被
    害人強行帶至汽車旅館，而利用其與獨處之際而為強制性交
    ，對被害人身心造成相當之創傷，亦嚴重危害社會治安，惡
    性重大，及其犯罪之手段、犯罪後之態度及與被害人達成和
    解，賠償被害人損害等一切情狀，量處如主文所示之刑，以
    示懲儆。
據上論斷，應依刑事訴訟法第369條第1項前段、第364條、第299
條第1項前段，刑法第221條第1項，判決如主文。
本案經檢察官許仲瑩到庭執行職務。
中    華    民    國   100    年    11    月    23    日
                  刑事第五庭  審判長法  官  王敏慧
                                    法  官  劉秉鑫
                                    法  官  白光華  
以上正本證明與原本無異。
如不服本判決，應於收受送達後十日內向本院提出上訴書狀，其
未敘述上訴之理由者並得於提起上訴後十日內向本院補提理由書
（均須按他造當事人之人數附繕本）。「切勿逕送上級法院」。
                                    書記官  廖鴻勳  
中    華    民    國   100    年    11    月    23    日
附錄：本案論罪科刑法條全文
刑法第221條第1項
對於男女以強暴、脅迫、恐嚇、催眠術或其他違反其意願之方法
而為性交者，處3年以上10年以下有期徒刑。